Samed Temiz Android Developer

Samedtemiz99@gmail.com \$\bigcup +90 553 216 77 65

Q Izmir, Turkiye in LinkedIn: samed-temiz

Github: SamedTemiz Portfolio

Profil

Yazılım Mühendisliği bölümünden yeni mezun bir mühendis adayıyım. Yaklaşık iki yıldır aktif olarak Android geliştirmeyle ilgileniyorum ve kariyerimi bu alanda ilerletmek istiyorum. Öğrencilik yıllarımda aldığım derslerin yanı sıra kişisel projelerimle de kendimi sürekli geliştiriyor, yeni teknolojilere adapte oluyorum.

Aktif olarak verilen görevlerde rol aldığım verimli bir staj süreci geçirdim. Agile, Scrum ve Jira gibi metodolojilerle profesyonel anlamda çalışma fırsatı buldum. Bu süreçte, özellikle proje yönetimi ve yazılım geliştirme süreçlerine dair pratik deneyimler edindim. Takım çalışması, iletişim ve problem çözme becerilerimi geliştirmekte başarılı oldum. Şimdi, Android geliştirme alanında uzmanlaşmak ve bu alanda kariyerime devam etmek için kendimi hazır hissediyorum.

Deneyim

2024/02 - 2024/05

Izmir, Turkiye

Stajyer Android Geliştirici

BilgiYön Yazılım Danışmanlık Ltd. Şti. 🛮

- ADM/GDZ, BOTAŞ, ACIBADEM, İSKİ gibi kurumların varlık yönetim sistemleri, saha yönetim uygulamaları ve operasyon süreçleri için mobil çözüm projelerinde aktif rol aldım.
- Proje yönetiminde **Agile** metodolojisi kullanarak **Jira** üzerinde görevleri takip ettim ve **sprint** toplantılarına katıldım.
- Java ve Kotlin kullanarak Android uygulama projelerinde yer aldım.

2023/06 - 2023/08

Stajyer

Manisa, Turkiye Manisa Celal Bayar Üniversitesi

- Java ve Kotlin programlama dilleri ile Android mobil uygulama geliştirdim.
- Android Jetpack kütüphanelerini projede etkili bir şekilde kullandım.
- Firebase'te NoSQL veri tabanıyla uygulama verilerini bulutta sakladım. Google Air Quality Api ile anlık verileri aldım.

Eğitim

2021 – present Yazılım Mühendisliği

Manisa, Turkiye Manisa Celal Bayar Üniversitesi Hasan Ferdi Turgutlu Teknoloji Fakültesi

2018 – 2020 Bilgisayar Programcılığı

Manisa, Turkiye Manisa Celal Bayar Üniversitesi Turgutlu Meslek Yüksekokulu

Bölüm ikinciliği

Projeler

2024/09 - 2024/09

ZestUp 🖸

Bootcamp Bitirme Projesi

- Uygulama, verileri Rest API üzerinden çekmekte ve Retrofit kütüphanesi ile işlemektedir.
- Firebase Authentication ve Firestore entegrasyonu sayesinde kullanıcı verileri bulut tabanlı veritabanında saklanmaktadır.
- Jetpack Compose ve Material3 kütüphanelerinin sağladığı özellikler verimli bir şekilde kullanılarak modern ve kullanıcı dostu bir arayüz tasarlanmıştır.

• Clean Architecture prensipleri ve MVVM tasarım deseni projede başarılı bir şekilde uygulanmıştır, böylece uygulamanın ölçeklenebilirliği ve sürdürülebilirliği artırılmıştır.

2024/07 - 2024/07

Weathr 2

- İki farklı api verisi ile bir hava durumu uygulaması geliştirdim.
- Bu uygulamada, MVVM tasarım deseni ile Coroutines, Coil, Dagger-Hilt, Retrofit-Gson, Navigation, Jetpack Compose vb. kütüphaneleri etkili bir şekilde kullanmaya çalıştım.

2024/04 - 2024/05

Athentis Mobil / BilgiYön

- Mevcut Java projesini Kotlin ile yeniden düzenliyorum.
- Belirli aralıklarla servise konum bilgisi yollayan bir uygulama.
- Flow, Material 3 Design, LiveData, MVVM ve Single Activity gibi modern yapıları kullanarak kod düzenlemesi yapıyorum.

2023/09 - present

SigmaWords 2

- Sigma metodolojisiyle İngilizce kelime öğrenme uygulaması projesi geliştirdim.
- Bu proje, MVVM Single Activity tasarımı kullanılarak oluşturuldu.
- Jetpack Compose, Hilt, Coroutines, LiveData, Firebase (Firestore/Authentication), Room Database ve Retrofit gibi teknolojiler kullanıldı.

2023/06 - 2023/09

FitLife [7]

- Google Air Quality API desteğiyle bölgedeki hava kalitesini gösteren bir uygulama geliştirdim.
- Ayrıca günlük yemek tarifi, BMI ve günlük kalori ihtiyacı hesaplamaları gibi özelliklere de sahiptir.

Sertifikalar

- Android Mobil Uygulama İleri Seviye 🛽
- Android Mobil Uygulama Kursu: Kotlin & Java 🛭

• Mobile App With Kotlin Pathway 🖸

• Java Basic 🗷

Referanslar

Kasım ADALAN, Senior Android - iOS Developer and Trainer kasımadalan@gmail.com, +90 537 274 28 06

Mustafa DANABAŞI, *Software Development Manager*, BilgiYön Yazılım ve Danışmanlık mustafa.danabasi@gmail.com, +90 555 418 52 50

Atanur Serkan ELMASOĞLU, *Co-Founder*, Forestall Security +90 535 716 91 29